---
title: "3_MetadeconfoundR"
author: "Lola"
date: "7/3/2023"
output: html_document
---
```{r prepare data}
# use ps for sputum samples only
ps <- readRDS("OneDrive - Universitat de Valencia/Doctorado/Estudios/IATA/Rotura_de_cadera/output/ps.Rds")
ps_comp<- microbiome::transform(ps, "compositional")
metadata<-data.frame(sample_data(ps_comp))
metadata$Group <- metadata$Fractura.Caso.Control.Control
metadata <- metadata %>%
    mutate(Group = case_when(
        Group == "Control" ~ "Control",
        Group == "Fractura" ~ "Hip Fracture",
        TRUE ~ NA_character_ # Default case
    ))
metadata$Fractura.Caso.Control.Control<-NULL
sample_data(ps_comp)<-metadata
```

```{r Changing names ASVs}
library(tidyr)
library(tibble)
library(purrr)
require(phyloseq)
require(tidyverse)
require(magrittr)

#Hemos creado una función para que en el plot salgan los nombres con la última anotación y el número del ASV/OTU
get_latest_annotation <- function(phyloseq_obj) {
  tax_table <- phyloseq_obj@tax_table %>%
    as.data.frame() %>%
    rownames_to_column('ASV') %>%
    as_tibble() %>%
    tidyr::gather('Rank', 'Value', -ASV) %>%
    nest(data = -ASV) %>%
    mutate(TaxaID = map_chr(data, function(x) {
      x %>%
        dplyr::filter(!is.na(Value)) %>%
        magrittr::use_series(Value) %>%
        tail(1)
    })) %>%
    mutate(TaxaUp = map_chr(data, function(x) {
      x %>%
        dplyr::filter(!is.na(Value)) %>%
        magrittr::use_series(Value) %>%
        tail(2) %>% head(1)
    })) %>%
    mutate(TaxaID = paste(ASV, TaxaID)) %>%
    dplyr::select(-c(data, TaxaUp))
  
  return(tax_table)
}

get_long_names <- function(phyloseq_obj) {
    tax_table <- phyloseq_obj@tax_table %>%
        as.data.frame() %>%
        rownames_to_column('ASV') %>%
        as_tibble() %>%
        mutate(Annotation = paste(ASV, Family, Genus, Species, sep = "_")) %>%
        select(ASV, Annotation)
    
    return(tax_table)
}

##Usage latest_annotations <- get_latest_annotation(phyloseq_obj)
latest_annotations <- get_latest_annotation(ps_comp)
latest_annotations<-as.data.frame(latest_annotations)
short_names<-as.data.frame(otu_table(ps_comp))
rownames(short_names)<-latest_annotations$TaxaID
```

##MetadeconfoundR 
```{r MetadeconfoundR heatmaps}
library(metadeconfoundR)
library(dplyr)
Meta_Species <- t(short_names) 
metadata<-data.frame(sample_data(ps_comp))
#Group column to 1st position
metadata <- metadata[, c(ncol(metadata), 1:(ncol(metadata)-1))]

metadata_R <- subset(metadata, select = -c(FRC))
metadata_R <- metadata_R %>% mutate(Group = ifelse(Group=="Hip Fracture",1,0))
metadata_R <- as.data.frame(metadata_R)

# check correct ordering
all(rownames(metadata_R) == rownames(Meta_Species))
## [1] TRUE
all(order(rownames(metadata_R)) == order(rownames(Meta_Species)))
## [1] TRUE
Meta_Species<- as.data.frame(Meta_Species)
Output <- MetaDeconfound(featureMat = as.data.frame(Meta_Species),
                                 metaMat = as.data.frame(metadata_R), nnodes = 4, randomVar = list("+ (1|Edad)",c("Edad")))

                                 
View(Output)


Output1_heatmap <- BuildHeatmap(Output)
plot(Output1_heatmap)

saveRDS(Output, "OneDrive - Universitat de Valencia/Doctorado/Estudios/IATA/Rotura_de_cadera/output/Metadec_all_variables.Rds")
```


```{r Final plor thesis}
Metadec_table<-data.frame(Output1_heatmap[["data"]])


Metadec_table<-Metadec_table%>%
    mutate(featureNames = case_when(
        featureNames %in% c("sp20 uncultured_rumen") ~ "sp20 Oscillospiraceae UCG-002",
        featureNames %in% c("sp81 UCG-003") ~ "sp81 Oscillospiraceae UCG-003",
        featureNames %in% c("sp118 NK4A214_group") ~ "Oscillospiraceae NK4A214_group",
        featureNames %in% c("sp142 uncultured_prokaryote") ~ "sp142 Christensenellaceae_R-7_group uncultured",
        featureNames %in% c("sp311 human_gut") ~ "sp311 Ruminococcaceae uncultured",
        featureNames %in% c("sp264 uncultured_organism") ~ "sp264 Anaerovoracaceae Family_XIII_AD3011_group",
        featureNames %in% c("sp359 metagenome") ~ " sp359 Oscillospirales UCG-010",
        featureNames %in% c("sp120 uncultured_bacterium") ~ "sp120 Oscillospiraceae UCG-002",
        featureNames %in% c("sp341 RF39") ~ "sp341 Bacilli RF39",
        featureNames %in% c("sp395 uncultured") ~ "sp395 Desulfovibrionaceae uncultured",
        TRUE ~ featureNames))

Metadec_table<-Metadec_table%>%
    mutate(metaVariable = case_when(
        metaVariable %in% c("Leucocitos") ~ "Leukocytes",
        metaVariable %in% c("Neutrofilos") ~ "Neutrophils",
        metaVariable %in% c("Proteína_C_reactiva") ~ "C reactive Protein",
        metaVariable %in% c("Hemoglobina") ~ "Haemoglobin",
        TRUE ~ metaVariable))

ggplot(Metadec_table, aes(x = featureNames, y = metaVariable)) +
    geom_tile(aes(fill = Ds)) +
    scale_fill_gradient2(low = "red", high = "blue", mid = "white", midpoint = 0) +
    geom_text(aes(label = stars, colour = status), size = 8, key_glyph = "point") +
    scale_color_manual(values = c("black", "gray22"), labels = c("Confounded", "Deconfounded")) +
    guides(color = guide_legend(override.aes = list(shape = c(1, 8)))) +
    theme_classic() +
    theme(
        axis.text.x = element_text(size = 12, angle = 45, hjust = 1, vjust = 0.999),
        axis.text.y = element_text(size = 12, angle = 0, hjust = 1, vjust = 0.35),
        plot.title.position = "plot",
        plot.title = element_text(size = 14, hjust = 0),
        plot.subtitle = element_text(size = 12)
    ) +
    labs(
        title = "Significant metadata correlation heatmap",
        subtitle = "FDR-values: < 0.001 = ***, < 0.01 = **, < 0.1 = *",
        x = "ASVs",
        y = "Variables",
        fill = "Effect size", 
        color = "Confounding status"
    ) +
    scale_y_discrete(limits = c("Group", "C reactive Protein", "Haemoglobin", "Neutrophils", "Leukocytes",
                                "LTCD4.TNFa.IFNg.", "LTCD8.TNFa_IFNg_"))

ggsave("OneDrive - Universitat de Valencia/Doctorado/Estudios/IATA/Rotura_de_cadera/output/Metadeconfound_flippled.svg", width = 10, height = 5, device = "svg")  # Adjust width and height as needed

```
Esto ya no tiene sentido, porque hemos cambiado el archivo de metadatos
Tenemos como output un heatmap, que no tiene mucho sentido si el 1 son los controles, lo repito poniendo los controles como 0, así vemos qué especies aumentan/disminuyen en los casos respecto al control.


library(metadeconfoundR)
library(dplyr)
Meta_Species <- t(short_names) 
metadata<-data.frame(sample_data(ps_comp))
metadata$Group <- ifelse(metadata$X0.Caso.1.Control == 0, "Caso", "Control")
metadata_R <- metadata %>% mutate(Group = ifelse(Group=="Caso",1,0)) %>% relocate(Group, .before = Edad)
metadata_R <- subset(metadata_R, select = -c(FRC, X0.Caso.1.Control))
metadata_R <- as.data.frame(metadata_R)

# check correct ordering
all(rownames(metadata_R) == rownames(Meta_Species))
## [1] TRUE
all(order(rownames(metadata_R)) == order(rownames(Meta_Species)))
## [1] TRUE
Meta_Species<- as.data.frame(Meta_Species)
Output <- MetaDeconfound(featureMat = as.data.frame(Meta_Species),
                                 metaMat = as.data.frame(metadata_R), nnodes = 4)

                                 
View(Output)


Output_heatmap <- BuildHeatmap(Output)
plot(Output_heatmap)

saveRDS(Output, "OneDrive - Universitat de Valencia/Doctorado/Estudios/IATA/Rotura_de_cadera/output/Metadec_all_variables.Rds")
```

library(repmod)
tax.table<-as.data.frame(tax_table(ps))
make_csv_table(tax.table, "OneDrive - Universitat de Valencia/Doctorado/Estudios/IATA/Rotura_de_cadera/output/tax_table", info = "tax_table")